【裁判字號】    99,交聲,1289
【裁判日期】    990408
【裁判案由】    聲明異議
【裁判全文】
臺灣臺中地方法院交通事件裁定        99年度交聲字第1289號
原處分機關  交通部公路總局臺中區監理所豐原監理站
異  議  人
即受處分人  乙○○
上列受處分人因違反道路交通管理處罰條例案件，對於交通部公
路總局臺中區監理所豐原監理站於民國99年3月12日所為之處分
（原處分案號：豐監稽違字第裁63-JA0000000號裁決書）不服
，聲明異議，本院裁定如下：
    主    文
異議駁回。
    理    由
一、原處分機關略以：異議人即受處分人乙○○騎乘車牌號碼J7
    D-958號重型機車，於民國99年1月26日19時許（處分書誤載
    為14時許），在南投縣草屯鎮○○○○○街口處，因「闖紅
    燈（玉屏左轉大成）」違規，為南投縣政府警察局交通隊員
    警以投警交字第JA0000000號違反道路交通管理事件通知單
    予以舉發；異議人於前揭時間、地點被舉發違規事實，係違
    反道路交通管理處罰條例第53條第1項之規定，異議人於期
    限內申訴，經舉發單位查復，仍有不服，本站遂於99年3月
    12日以豐監稽違字第裁63- JA0000000號裁決書，裁處罰鍰
    新臺幣1800元整，並依同條例第63條之規定記違規點數3點
    ，逾期則依裁決書處罰主文規定裁處等語。
二、聲明異議意旨則以：(一)案發是日，伊與另部小客車同時由南
    投草屯鎮○○路左轉大成街，案發當時，經執行勤務交通稽
    查員攔停，告知闖紅燈並舉發，伊當場表示並無違規，並問
    員警內側另部小客車有無闖紅燈，員警回答，小客車沒有違
    規，當下即提出異議，如有違規闖紅燈應是小客車與機車時
    違規，哪有同時行進間的二部車輛一部違規，另一部則無違
    規，其邏輯相當荒謬，當時曾要求檢視採證錄影，惟是時執
    勤員警並未同意，僅要求伊到前方員警處填寫罰單，因是日
    急於返回工讀崗位，爾未再抗爭；(二)茲據南投縣政府警察局
    99年2月12日投警交字第0990006214號函略以「勤務人員並
    當場播放闖紅燈採證影片給予該員看，確實為闖紅燈（違規
    左轉），舉發並無違誤」部份，顯與事實不符，本案執勤員
    警不但未主動將採證影帶放給伊檢視，連伊要求觀看亦不同
    意播放，爾等盡然於公文書公然偽證，顯有不妥，應該查明
    ；(三)伊如觀看了採證影帶，知道並了解自己已違規在先，豈
    敢申請異議，然事實並非如此，是日執勤員警多人，還有員
    警懷疑小民是否有闖紅燈嗎?警方需執勤績效讓人同情，但
    須拿出證據讓小老百姓心服口服，沒有事證，硬坳百姓違法
    亂紀，總有不妥，要讓百姓信服，應拿出證據，伊家境或許
    清寒，但並非刁民，謹請查明事證，撤銷罰單。
三、按汽車駕駛人，行經有燈光號誌管制之交岔路口闖紅燈者，
    處新臺幣1800元以上5400元以下罰鍰，並記違規點數3點；
    道路交通管理處罰條例第53條第1項、第63條第1項第3款分
    別定有明文。又按汽車行駛至交岔路口，其行進、轉彎，應
    遵守燈光號誌；道路交通安全規則第102條第1項第1款亦有
    明文。
四、經查：
（一）對於異議人騎乘車牌號碼J7D-958號重型機車，於99年1月
      26日19時許，在南投縣草屯鎮○○路、大成街口處，因「
      闖紅燈（玉屏左轉大成）」之違規，為南投縣政府警察局
      交通隊員警當場開單舉發等情，業據證人即本件舉發員警
      蔡弘立於本院中到庭結證稱：「光碟畫面中一台自小客車
      經過之後，約隔五秒之後，畫面有出現一個小小的燈影，
      應該是異議人機車的大燈，從玉屏路左轉大成街，玉屏路
      方向的紅綠燈在該自小客車經過後，即為紅燈，我們是由
      大成街方向的紅綠燈號誌來判斷，因為當時大成街的兩個
      紅綠燈都已經轉為綠燈，所以玉屏路口的號誌應該是紅燈
      。」、「（問：當時前方自小客車有無違規？）沒有，前
      方自小客車與異議人相距50公尺，因為該自小客車左轉大
      成街之後，我們就開始錄影，所以我事後測量異議人所騎
      乘的機車距離該自小客車約50公尺。我們在攔檢異議人這
      台機車的時候，該小客車就在下個紅綠燈停等。」、「（
      問：當場異議人有無表示該部自小客車也有違規？）我是
      沒有聽到，不過我們當場有播放錄影給他們看。」等語屬
      實，核與本院當庭勘驗證人即甲○○○○所提出異議人違
      規遭舉發過程之錄影光碟內容相符，並有證人甲○○○○
      提出之違規路口現場照片4張、異議人違規行進路線圖1張
      、錄影光碟1片等在卷為憑，佐以，觀諸前開違規路口現
      場照片及異議人違規行進路線圖所示，，依據執勤員警執
      勤所在之位置、角度與視野等取締手法，其判斷異議人有
      闖越紅燈左轉之違規行為進而開單舉發，與論理法則、經
      驗法則無違；再按警察為維持交通秩序，依法執行職務，
      立場應是客觀公正，且與異議人素不相識，亦無宿怨，當
      無設詞誣攀之理，是其所為證言，應屬真實可信。況且，
      異議人於本院中亦供稱：「我當時是跟著我旁邊一台自小
      客車走，我不確定我是否有闖紅燈，且那裡的路我不熟。
      」等語，是以，異議人於前揭時地，騎乘重型機車，自玉
      屏路闖越紅燈左轉大成街之違規行為，應堪認定。至於，
      異議人指稱其所跟隨之該部自小客車何以未遭攔檢取締云
      云，業據證人即取締警員蔡弘立於本院中明確證稱該自小
      客車自玉屏路左轉大成街時，燈號尚未轉換，並無違規行
      為，異議人距離該部自小客車約有50公尺之距離，該部自
      小客車左轉後，燈號即轉換為紅燈，異議人始左轉進入大
      成街等情，是以，異議人尚難以其係跟隨該部自小客車左
      轉該部自小客車未遭攔檢，其亦未違規為由，據以為免除
      交通違規裁罰之正當合理事由。
（二）綜上所述，異議人確有於前開時地，騎乘車牌號碼J7D-95
      8號重機車闖越紅燈之違規事實，取締員警予以開單舉發
      ，於法有據。從而，原處分機關依道路交通管理處罰條例
      第53條第1項、第63條第1項第3款、違反道路交通管理事
      件統一裁罰基準及處理細則所訂之違反道路交通管理事件
      統一裁罰基準表之規定，就異議人闖紅燈之違規行為裁處
      罰鍰新臺幣1800元並記違規點數3點，核無違誤。是以，
      本件異議人之異議為無理由，應予駁回。
五、據上論斷，應依道路交通管理處罰條例第87條、道路交通案
    件處理辦法第19條，裁定如主文。
中    華    民    國    99    年    4     月    8     日
                  交通法庭    法  官  巫淑芳
上正本證明與原本無異。
如不服本裁定，應於送達後5日內，向本院提出抗告狀。
                              書記官  巫偉凱
中    華    民    國    99    年    4     月    8     日

司法院資訊處製作；財團法人民間司法改革基金會備份。
